臺灣臺北地方法院民事判決
110年度訴字第4746號
原      告  彰化商業銀行股份有限公司

法定代理人  凌忠嫄  


被      告  蘇馬利國際珠寶有限公司


兼  
法定代理人  董佳芸  


上列當事人間請求清償借款事件，本院於民國110年10月21日言
詞辯論終結，判決如下：
    主      文
被告應連帶給付原告新臺幣陸拾參萬肆仟壹佰貳拾柒元，及如附
表所示之利息、違約金。
訴訟費用新臺幣陸仟玖佰肆拾元由被告連帶負擔。
    事實及理由
壹、程序方面
一、按當事人得以合意定第一審管轄法院。但以關於由一定法律
    關係而生之訴訟為限。前項合意，應以文書證之，民事訴訟
    法第24條定有明文。經查，兩造約定以本院為第一審管轄法
    院，有原告提出之保證書第8條、借款契約書第31條約定為
    憑（本院卷第13、21、29頁），是本院就本件訴訟有管轄權
    ，先予敘明。
二、原告起訴原請求被告給付新臺幣（下同）63萬4127元，及如
    起訴狀附表所示之利息、違約金（起訴狀附表見本院卷第9
    頁），嗣具狀將起訴狀附表所示利息、違約金變更為本判決
    後附表所示利息、違約金（本判決後附表見本院卷第171頁
    ，下稱附表），核與民事訴訟法第255條第1項第3款規定相
    符，應予准許。
貳、實體方面
一、原告主張：被告蘇馬利國際珠寶有限公司（下稱蘇馬利公司
    ）邀同被告董佳芸為連帶保證人，於民國109年5月25日與伊
    簽訂保證書及授信約定書，約定董佳芸應就蘇馬利公司對伊
    所負債務於本金100萬元為限額暨其利息、遲延利息、違約
    金、損害賠償金、相關費用及其他從屬於主債務之負擔，與
    蘇馬利公司負連帶清償之責。嗣蘇馬利公司先後與伊簽訂動
    撥申請書兼債權憑證7紙，共向伊借款71萬2800元，約定各
    筆借款之利息分別按附表「利率」欄所示週年利率計算，並
    約定倘遲延清償，除依上開利率計付遲延利息外，逾期在6
    個月內部分，按遲延利率10%、逾期超過6個月部分，按遲延
    利率20%計付違約金。詎蘇馬利公司自110年3月26日起即未
    依約清償，尚欠伊本金63萬4127元及如附表所示之利息、違
    約金未給付，董佳芸既為上開債務之連帶保證人，自應與蘇
    馬利公司負連帶清償之責。為此，爰依消費借貸及連帶保證
    之法律關係提起本件訴訟等語。並聲明：如主文第1項所示
    。
二、被告則以：伊於109年5月間因COVID-19疫情嚴峻向原告申請
    紓困貸款，至110年1月間因營運狀況不佳停止營運，且持續
    與原告公司員工協商展延還款，然原告隱匿財團法人中小企
    業信用保證基金（下稱信保基金）有展延紓困貸款方案，且
    無意願與伊協商，並要求伊自行與信保基金聯繫，直至伊向
    相關政府部門尋求協助，原告始於提起本件訴訟後，自110
    年7月30日起與伊協商等語。並聲明：原告之訴駁回。
三、經查，原告主張之上開事實，業據其提出與所述相符之授信
    約定書、保證書、動撥申請書兼債權憑證7份、放款戶資料
    一覽表查詢、利率表等件為證（本院卷第11至50頁），且為
    被告所不爭執（本院卷第176頁），堪認原告主張為真實。
    被告雖以上開情詞置辯，惟系爭授信約定書並無被告遲延還
    款時原告須經協商始得向法院訴請清償之約定，且兩造不爭
    執協商方案尚未經原告審核通過（本院卷第177頁），是兩
    造於起訴前後之協商過程，自無礙於原告本件請求，亦無從
    解免被告依約應負之連帶給付之責，被告此部分所辯，尚非
    可採。從而，原告依消費借貸及連帶保證法律關係，請求被
    告給付如主文第1項所示之本金及利息、違約金，為有理由
    ，應予准許。
四、本件訴訟費用確定如主文第2項所示金額。
五、訴訟費用負擔之依據：民事訴訟法第85第2項。 
中　　華　　民　　國　　110 　年　　10 　月　　28　　日
                  民事第六庭    法　官　蕭清清
以上正本係照原本作成。
如對本判決上訴，須於判決送達後20日內向本院提出上訴狀。如
委任律師提起上訴者，應一併繳納上訴審裁判費。
中　　華　　民　　國　　110 　年　　10　　月　　28　　日
                                書記官  林家鋐